臺灣高等法院刑事裁定
109年度抗字第1750號
抗  告  人
即  受刑人  謝荏安


                    （現於法務部○○○○○○○○○○○執行中)
上列抗告人因聲請定其應執行刑案件，不服臺灣新竹地方法院中
華民國109年9月2日裁定（109年度聲字第1218號），提起抗告，
本院裁定如下：
    主  文
抗告駁回。                                             
    理  由
一、原裁定意旨略以：抗告人即受刑人謝荏安（下稱抗告人）因
    違反毒品危害防制條例等案件，先後經臺灣新竹地方法院（
    下稱新竹地院）判處如附表所示之刑，均已確定在案，且附
    表編號2至5所示之罪係於附表編號1所示之判決確定前所犯
    ，抗告人就附表編號2、5所示得易科罰金之罪，與其餘各編
    號之不得易科罰金之罪請求檢察官聲請定應執行刑，檢察官
    向新竹地院提出聲請，新竹地院審核認聲請為正當，並斟酌
    受刑人之罪責、行為方式、危害情況、侵害法益、犯罪次數
    及整體非難評價等總體情況，綜合判斷，定應執行有期徒刑
    1年10月等語。
二、抗告意旨略以：刑法於民國95年7月1日修正施行，廢除連續
    犯之規定，造成部分慣犯，例如竊盜、施用毒品、販賣毒品
    等罪因數罪併罰致使刑罰過重，故於定執行刑之程序中減輕
    ，以避免有刑罰過重之情形。惟現行實務僅針對販賣毒品、
    強盜等重罪，於定執行刑時始出現大幅減輕，但對於施用毒
    品、竊盜等輕罪，於定執行刑後，相較於舊法時連續犯之刑
    罰，仍高出數倍之多，有違公平正義、比例原則。本於相類
    似案件應為相同處理之平等原則，抗告人所犯均為施用毒品
    罪，原裁定定應執行刑為有期徒刑1年10月尚嫌過重，其裁
    量權之行使應非妥適，難令人折服。為此提起抗告，請求撤
    銷原裁定，重新給予適當適法之裁定云云。
三、按數罪併罰之定應執行之刑，係出於刑罰經濟與責罰相當之
    考量，並非予以犯罪行為人或受刑人不當之利益，為一種特
    別的量刑過程，相較於刑法第57條所定科刑時應審酌之事項
    係對一般犯罪行為之裁量，定應執行刑之宣告，乃對犯罪行
    為人本身及所犯各罪之總檢視，除應考量行為人所犯數罪反
    應出之人格特性，並應權衡審酌行為人之責任與整體刑法目
    的及相關刑事政策，在量刑權之法律拘束性原則下，依刑法
    第51條第5款之規定，採限制加重原則，以宣告各刑中之最
    長期為下限，各刑合併之刑期為上限，但最長不得逾30年，
    資為量刑自由裁量權之外部界限，並應受法秩序理念規範之
    比例原則、平等原則、責罰相當原則、重複評價禁止原則等
    自由裁量權之內部抽象價值要求界限之支配，使以輕重得宜
    ，罰當其責，俾符合法律授與裁量權之目的，以區別數罪併
    罰與單純數罪之不同，兼顧刑罰衡平原則。個案之裁量判斷
    ，除非有全然喪失權衡意義或其裁量行使顯然有違比例、平
    等諸原則之裁量權濫用之情形，否則縱屬犯罪類型雷同，仍
    不得將不同案件裁量之行使比附援引為本案之量刑輕重比較
    ，以視為判斷法官本於依法獨立審判之授權所為之量刑裁奪
    有否裁量濫用之情事。此與所謂相同事務應為相同處理，始
    符合比例原則與平等原則之概念，迥然有別（最高法院100
    年度台抗字第314號、108年度台抗字第1181號裁定參照）。
四、經查：抗告人所犯如附表各編號所示之罪，業經新竹地院判
    處如附表各編號所示之刑，均經確定在案，且編號2至5之犯
    罪時間均在編號1所示判決確定之前，又其中編號4所示之2
    罪，曾經定應執行刑為有期徒刑9月確定，有該判決書及本
    院被告前案紀錄表附卷可稽。原裁定審酌附表各罪之整體評
    價後（見原裁定理由「三」），在上開各宣告刑中最長刑期
    （有期徒刑9月）以上，各刑合併刑期（有期徒刑3年4月）
    以下，定其應執行刑有期徒刑1年10月，經核未逾越刑法第5
    1條第5款量刑裁量之外部性界限，也未重於內部性界限（有
    期徒刑2年11月），且抗告人所犯附表各罪，編號1、3、4為
    施用第一級毒品罪，編號2、5為施用第二級毒品罪，考量其
    所犯上開各罪責任非難重複程度及對全體犯罪為整體之非難
    評價，並參照上述本案定執行刑之內、外部界限，原裁定所
    定之刑已給予抗告人適度之刑罰折扣，符合法律授與裁量權
    之目的，亦無裁量行使顯然有違比例、平等、罪刑相當諸原
    則之裁量權濫用情形，屬法院裁量職權之適法行使，並無違
    誤。至於抗告意旨所指其他個案，係法官依個案情形審酌結
    果而為裁量，然各案情節不同，並無相互拘束之效力，自難
    比附攀引他案量刑而指摘原裁定有何不當。綜上，抗告人執
    上指摘原裁定不當，核無理由，應予駁回。
五、據上論斷，應依刑事訴訟法第412條，裁定如主文。
中　　華　　民　　國　　109 　年　　10　　月　　30　　日
                  刑事第六庭  審判長法　官  劉方慈
                                    法　官  朱嘉川
                                    法　官  許曉微
以上正本證明與原本無異。
如不服本裁定，應於收受送達後五日內向本院提出抗告狀。
                                    書記官  徐仁豐
中　　華　　民　　國　　109 　年　　10　　月　　30　　日